# 请教陈版：存货跌价问题

提问人：一筐猪out 时间：2020-07-02 20:38:00
A公司 2019 年末有一批存货，账面余额是 100 万元，由于该存货处于呆滞状态，已全额计提存货跌价准备。现A公司以 10 万元低价销售出去，低价销售的账务处理是否如下：
①存货转回（价值上升）
借：银行存款 10 万元
贷：资产减值损失 10 万元
②存货转销（类似应收账款核销）
借：存货跌价准备 100 万元
贷：存货 100 万元

回答人：chenyiwei
如果是作为残料处置，则处置价款 10 万元与账面价值零之间的差额计入营业外收入，或者冲减管理费用。
如果是正常销售，则确认销售收入 10 ，同时账面价值 0 转入销售成本，即借：存货跌价准备 100 ，贷：存货 100.